【裁判字號】    99,抗,964
【裁判日期】    990909
【裁判案由】    聲請定其應執行刑
【裁判全文】
臺灣高等法院刑事裁定                   99年度抗字第964號
抗  告  人
即 受刑 人  甲○○
上列抗告人即受刑人因聲請定其應執行刑案件，不服臺灣板橋地
方法院，中華民國99年4 月30日裁定（99年度聲字第1500號），
提起抗告，本院裁定如下：
    主  文
抗告駁回。
    理  由
一、原裁定意旨略以：受刑人甲○○因詐欺等案件，經臺灣士林
    地方法院及臺灣高等法院先後判處如附表所示之刑，且均確
    定在案。惟受刑人所犯如附表所示之罪，其最後判決之案件
    為附表編號2 所示之案件，該案經臺灣高等法院就犯罪事實
    為實體審認後，以99年度交上易字第143 號判決確定，有臺
    灣高等法院被告前案紀錄表及各該判決書各1 紙在卷可按，
    故其最後事實審法院為臺灣高等法院而非本院，應由臺灣高
    等法院檢察署檢察官向臺灣高等法院聲請定其應執行刑始為
    適法，是本件檢察官聲請定其應執行之刑，於法尚有未合，
    應予駁回。
二、抗告意旨略以：原審竟然駁回對伊有利之定其應執行刑聲請
    ，乃不服提起抗告（陳情、訴願及上訴），陳述事實如下：
    （一）詐欺案部分：伊有多樣證據及醫師證明，聯徵中心亦
    認為伊不為罪犯，僅依法官、檢察官一句話，即威嚇、壓榨
    伊，導致伊精神患散；法官是醫師嗎？呸、狗官，論醫術還
    輪不到其開口，其武斷抹黑、擺官威，何謂不足採信？其僅
    會等警察、律師替其破案，而作收漁翁之利，乃謂狗奴才；
    其收福利金、紅包、還須送禮，實係國恥，枉讀法、枉為官
    ，使伊浪費6年光陰，吃喝困頓，其該當何罰，還敢義正嚴
    詞、高談闊論，實乃昏庸不配學法，其只用刑法第53條、第
    51條第5款即毀伊一生，法條之多，難道全無伊適用之條文
    ？就法官、檢察官一句話，毀伊洪門聲望，渠等其後子孫必
    不得好死。伊父親洪岳勳官拜中校、國防醫學院主治醫師，
    伊舅舅韓毓傑官拜上校、法學博士及教授，伊外公韓維藩官
    拜上校，一家均是護國英雄，一生清廉，而渠等僅吃喝、酒
    池肉林，眾所皆知，已不得民心、惹天怒怨，必遭報應；（
    二）傷害案部分：被害人孫建寧超速係自找活該，還要伊花
    3,000元重新鑑定，並找黑道整伊洪家，其最好不要生病住
    院。何謂未讓行車，其肇事路段均有保全系統及道路號誌，
    檢察官不查，可謂領人民納稅錢的混球，且被害人惡意栽贓
    ，伊警告其不要騷擾伊，其會老死、伊會長大，僅憑其說詞
    ，使伊被撞也有罪，伊已因其失業、罹患精神病，渠等均為
    謀財害命云云。
三、惟查：
(一)按依刑法第53條及第54條規定應依同法第51條第5款至第7款
    規定定其應執行之刑者，由該案犯罪事實最後判決之法院之
    檢察官，聲請該法院裁定之，刑事訴訟法第477條第1項定有
    明文。是聲請定應執行刑之聲請權人，應為犯罪事實最後判
    決法院之檢察官，且此最後判決之法院，以判決時為準，不
    問其判決確定之先後。而所謂該案犯罪事實最後判決之法院
    ，係指「最後審理事實諭知罪刑」之法院而言（最高法院68
    年第6次刑庭庭推總會決議、最高法院93年度台非字第160號
    判決意旨參照）。
(二)抗告人即受刑人甲○○所犯原裁定附表所示等罪，犯罪時間
    均在原裁定附表編號1之罪判決確定日即98年2月6日以前，
    合於刑法第50條數罪併罰之要件，自應依刑法第53條規定定
    其應執行刑。又原裁定附表其最後判決之案件為附表編號2
    所示之案件，該案經本院就犯罪事實為實體審認後，以99年
    度交上易字第143號判決確定，有被告前案紀錄表及各該判
    決書各1紙在卷可按，原審認抗告人即受刑人之最後事實審
    法院為本院，應由本院檢察署檢察官向本院聲請定其應執行
    刑始為適法，而駁回原審檢察官之聲請定其應執行刑，核無
    違誤。抗告人指陳之意旨僅係情緒性之謾罵、威嚇，或就其
    所涉犯行認定予以爭執云云，尚非就原審所定應執行刑之駁
    回有何不當為具體指摘，是抗告人執此提起抗告，為無理由
    ，應予駁回。
中    華    民    國    99    年    9     月    9     日
                  刑事第十一庭      審判長法  官  許宗和
                                          法  官  潘進柳
                                          法  官  沈君玲
以上正本證明與原本無異。
不得再抗告。
                                          書記官  彭于瑛
中    華    民    國    99    年    9     月    10    日

司法院資訊處製作；財團法人民間司法改革基金會備份。
